福建高等法院金門分院刑事判決　　　　100年度少上訴字第1號
上　訴　人　福建金門地方法院檢察署檢察官
上　訴　人
即　被　告　蔡○○
選任辯護人　王仁聰律師
上列上訴人因妨害性自主案件，不服福建金門地方法院99年度少
訴字第1 號，中華民國99年12月31日第一審判決（起訴案號：福
建金門地方法院檢察署98年度少偵字第6 號），提起上訴，本院
判決如下：
    主  文
原判決撤銷。
蔡○○對未滿十四歲之女子犯強制性交罪，處有期徒刑參年捌月
。 
    事  實                                                                
一、蔡○○為民國（下同）81年12月4 日生，行為時係14歲以上
    未滿18歲之少年。緣未滿14歲之Ａ女（檢調代號00000000Ａ
    ，姓名年籍地址均詳對照表，84年12月生）於98年7月5日下
    午與其同學陳○○、翁○○、蔡○○及另外一男一女分乘三
    輛機車至金門縣沙美鎮，隨後復至金湖鎮山外金門監獄欲探
    視案外人趙○○，惟因缺身分證無法探視面會，眾人旋又返
    回金城鎮總兵署討論將前往地點，嗣因翁○○先前往洗頭，
    蔡○○生氣遂跑至金城鎮○○○○，僅剩Ａ女獨處，此時有
    蔡○○與案外人陳○○騎機車前來，蔡○○前往搭訕Ａ女，
    Ａ女未予理會；陳○○亦問Ａ女是否搭乘其機車，然遭Ａ女
    拒絕，之後翁○○騎機車回來表示要前往朋友家上廁所，Ａ
    女因此與翁○○一同前去，於同（5）日下午6時許至金門縣
    金城鎮珠沙里○○○○號案外人戴○○住處，現場除Ａ女外
    ，並有翁○○、蔡○○及一位不詳姓名高職生在場。蔡○○
    推Ａ女先上廁所，迨Ａ女上完廁所後，客廳出現蔡○○、陳
    ○○（陳○○另涉犯對Ａ女強制性交罪三案部分，另經原審
    法院以99年度少訴字第3號刑事判決分別判處有期徒刑4 年6
    月、無罪、不受理，現上訴中）、案外人洪○○（洪○○另
    對Ａ女犯強制性交罪部分，已另由原審法院以98年度訴字第
    41號刑事判決有罪在案）、陳○○及其他不知名男生，翁○
    ○、蔡○○則不知去向。蔡○○因知悉Ａ女於97年底冬天在
    金城鎮前水頭王○○住處二樓臥室內遭集體強制性交之事實
    ，明知Ａ女就讀國中尚未滿14歲，竟基於強制性交之犯意，
    以有話要說不方便在客廳說為由，要求Ａ女隨同其上二樓，
    惟Ａ女拒絕隨蔡○○上二樓遂以手抓住樓梯扶手，然蔡○○
    先則對Ａ女用手搔癢嗣改用雙手抱住Ａ女之胳肢彎之方式，
    強行將Ａ女帶往二樓，嗣因Ａ女掙扎反抗，致蔡○○於強行
    帶Ａ女往二樓樓梯間途中使Ａ女摔倒致Ａ女受有左手肘後面
    瘀青，右膝關節後側瘀青等傷害（傷害部分未據告訴），Ａ
    女即用手指抓蔡○○之左手虎口及脖子後方，致蔡○○大叫
    ，然蔡○○仍未鬆手，隨後將Ａ女抱至二樓左邊房間床前地
    上，並擋住門，對Ａ女揚言恐嚇稱：「為什麼要傻傻跟蔡○
    ○到這邊來，你知道要作什麼嗎？妳是要跟我打砲還是要被
    樓下那些變態強姦」等語，嗣對Ａ女上下其手，繼將其身體
    壓至Ａ女身上，經Ａ女以雙手欲推開蔡○○肩榜，惟因蔡○
    ○力大而未推開，蔡○○並欲拉開Ａ女褲子，試圖解開Ａ女
    褲子之拉鍊、鈕扣，Ａ女見狀將褲子往上拉著，蔡○○遂以
    其單手從Ａ女右褲管之褲縫伸進Ａ女之內褲，將其手指插進
    Ａ女之陰道，造成Ａ女下體受傷流血，以上開強暴、恐嚇等
    方法，對Ａ女予以強制性交得逞。
二、隨後因Ａ女以腳踢蔡○○之臀部並將蔡○○推開後，Ａ女隨
    即起身站起，蔡○○亦起身站起問Ａ女是否願意與其打砲或
    幫其吹，Ａ女斷然回絕，雙方僵持坐在房間內消耗時間，嗣
    蔡○○遂下樓拿香菸抽，旋又上樓來，後又下樓，此時案外
    人陳○○上來欲推開房門，Ａ女將門擋住，隨後有不詳姓名
    男子見狀幫忙推門，Ａ女見狀大哭，該不詳男子見Ａ女大哭
    隨即離開二樓。蔡○○遂於同（5）日晚上7點30分許騎機車
    載Ａ女離開。迨Ａ女返回其家中時，因已超過與其叔叔約定
    回家之時間，而遭其叔叔責罵，Ａ女之祖母Ｂ女（姓名年籍
    詳卷）亦叫Ａ女洗澡，Ａ女未聽話去洗澡反而跑去睡覺，之
    後又跑往浴室，經其祖母Ｂ女發現異狀，見Ａ女之褲子上有
    血跡，逼問之下，經Ａ女以簡訊告訴其叔叔，方由Ａ女叔叔
    告訴Ａ女學校之老師，經學校老師及輔導組主任報警，始循
    線發現上情。
三、案經Ａ女及Ｂ女訴由金門縣警察局報請福建金門地方法院少
    年法庭，經該少年法庭裁定移送福建金門地方法院檢察署檢
    察官偵查起訴。
    理  由 
壹、程序部分：
一、依性侵害犯罪防治法第12條第2 項之規定，司法機關所製作
    必須公示之文書，不得揭露被害人之姓名、出生年月日、住
    居所及其他足資識別被害人身分之資訊。本件判決書事實欄
    及理由欄關於被害人及證人之姓名僅記載代號（真實姓名、
    年籍資料詳卷），合先敘明。
二、證據能力：本件判決後開所示之被告以外之人於審判外之陳
    述或書面陳述，固均屬傳聞證據，惟被告及其辯護人對之證
    據能力均不爭執（見原審卷第88頁、本院卷第36頁）。本院
    審酌此等證據資料製作時之情況，尚查無違法不當及證明力
    明顯過低之瑕疵，亦認為以之作為證據應屬適當，爰逕依刑
    事訴訟法第159條之5規定，認均例外有證據能力。
貳、實體部分：
一、被告蔡○○於98年7 月13日在原審法院少年法庭調查訊問時
    業已供稱：「（問：被害人經送醫診斷證明書記載會陰部有
    裂開有何意見？）我手指頭有插進去。」，復於原審準備程
    序與審理時時供承：「我承認有用手指插入，、、。」，「
    我有承認我有把手指頭（插入），、、。」各等語明確在卷
    （福建金門地方法院98年度少調字第26號少年保護事件調查
    審理卷宗第53頁、50頁；原審卷第17頁、第95頁、96頁）。
    又上開事實業據被告蔡○○於98年11月18日在檢察官偵查時
    供稱，98年7月5日下午6 時許，有與被害人Ａ女在前揭金城
    鎮小西門民宅，隨後將被害人Ａ女強制抱至二樓，然後以其
    右手食指插入被害人Ａ女之陰道，其坦承本件犯罪，事後有
    寫悔過書，該悔過書是其本人出於自由意識下所書寫等語在
    卷（偵查卷第7頁、8頁）；並據被告蔡○○於本院準備程序
    時供承：「（問：對於檢察官起訴的犯罪事實有何意見？被
    告是否認罪？）一、對犯罪事實沒意見。二、我承認犯罪。
    」，「（問：對原審判決認定之犯罪事實有何意見？被告是
    否認罪？）一、對犯罪事實沒意見。二、我承認犯罪。」，
    復於本院審理時供承：「對於犯罪事實沒意見。」各等語明
    確（本院卷第35頁、第64頁）。被告蔡○○之辯護人於本院
    準備程序與審理時亦陳稱：「被告認罪。」，「本案事實部
    分被告都已經承認，、、。」等語在卷（本院卷第35頁、36
    頁；第64頁），此外並有被告蔡○○於98年7 月13日在原審
    少年法庭調查時提出其親筆書寫之悔過書一紙與99年8月4日
    親筆書寫之自白書一紙各在卷可資佐證（98年度少調字第26
    號少年保護事件調查審理卷宗第51頁、60頁，悔過書原本附
    於第143頁證件存置袋內；原審卷第67頁至第70頁）。
二、再者上揭事實，業據證人即被害人Ａ女於99年11月8 日在原
    審審理時證述明確（原審卷第88頁至第95頁），並於原審審
    理時證述其在警局調查詢問所供述之筆錄內容係出於其自己
    之意思等語在卷（同上卷第88頁），核與被害人Ａ女之祖母
    即Ｂ女於98年7月7日在警詢調查時證述發現Ａ女內褲沾有血
    跡等情節相符（同上98年度少調字第26號少年保護事件調查
    審理卷宗第21頁至第24頁）；又Ａ女於案發後旋於98年7月7
    日前往行政院衛生署金門醫院診斷，經該醫院診斷結果，Ａ
    女左手肘後面瘀青，右膝關節後側瘀青、會陰部裂傷各等情
    ，此有行政院衛生署金門醫院「受理疑似性侵害事件驗傷診
    斷書」一紙在卷可證（98年度少調字第26號少年保護事件調
    查審理卷宗第143頁證件存置袋）；並據證人戴○○於98年7
    月28日在原審法院少年法庭調查時證稱：「蔡○○跟其中一
    個女生去樓上。」，「蔡○○跟我們說他有用手去弄她的下
    體。」，「、、，蔡○○說他用手去弄女生下體，但是那女
    生不要。」，「我有聽到撞門的聲音。」等語綦詳（同上98
    年度少調字第26號少年保護事件調查審理卷宗第100頁、101
    頁、99頁）。
三、又被告蔡○○於98年8 月25日在原審法院少年法庭調查訊問
    與99年11月8 日在原審審理時，亦自承其於97年年底於案外
    人洪○○、許○○、王○○、楊○○、陳○○等六人在金城
    鎮前水頭案外人王○○住處時，其當時亦在場等語在卷（98
    年度少調字第26號少年保護事件調查審理卷宗第131 頁；原
    審卷第100 頁）；而上開案外人洪○○等六人均因涉犯性侵
    Ａ女案件，業經檢察官提起公訴，繫屬原審法院，並經原審
    法院分別判處罪行在案（原審98年度訴字第41號、99年度少
    訴字第3 號），因此被告蔡○○對Ａ女揚言恐嚇稱：「妳是
    要跟我打砲還是要被樓下那些變態強姦」等語，以Ａ女自97
    年底開始遭上開案外人王○○、陳○○、蕭○○、楊○○、
    許○○、呂○○、蔡○○等人性侵起（98年度訴字第41號之
    犯罪日期起，合計被性侵5次），至本件案發日期為98年7月
    5日（第6次性侵），被告蔡○○與Ａ女在如事實欄第一段所
    述之二樓房間雙方獨處之際，對Ａ女告以上開話語，顯然足
    以引起Ａ女回憶過去被性侵5 次之種種害怕、恐懼、傷害、
    悔恨等交錯之情緒，造成Ａ女內心莫大之恐懼，而無法反抗
    ，此對未滿14歲之Ａ女而言，顯然足生畏懼之心，應屬恐嚇
    行為無疑。
四、綜上所述，被告前揭自白以手指插入Ａ女之陰道等事實與被
    害人Ａ女指證其遭被告性侵害之情節核屬相符，可見被告確
    有對Ａ女實行強制性交等情至明。本件事證明確，被告犯行
    應堪認定。
五、論罪科刑部分：
（一）、按所謂性交，依刑法第10條第5 項規定，稱性交者，謂
        非基於正當目的所為之下列性侵入行為：1.以性器進入
        他人之性器、肛門或口腔，或使之接合之行為。2.以性
        器以外之其他身體部位或器物進入他人之性器、肛門，
        或使之接合之行為。查本案被害人Ａ女為84年12月出生
        ，於案發時年僅13歲，屬於刑法第222條第1項第2 款所
        規定未滿14歲之女子一節，此有被害人Ａ女代號與其真
        實姓名年籍對照表一張在卷可稽（98年度少調字第26號
        少年保護事件調查審理卷宗第143 頁證件存置袋）。另
        查本案被害人Ａ女於如事實欄第一段所述時地，因拒絕
        被告蔡○○之要求隨同被告上二樓，惟被告蔡○○竟以
        其雙手抱住Ａ女之胳肢彎，強行將被害人Ａ女帶往二樓
        ，嗣因Ａ女掙扎反抗，致被告蔡○○於強行帶Ａ女往二
        樓樓梯間途中使Ａ女摔倒致Ａ女受有左手肘後面瘀青，
        右膝關節後側瘀青等傷害，隨後被告蔡○○將Ａ女抱至
        二樓左邊房間床前地上，並擋住門，對Ａ女揚言稱：「
        妳是要跟我打砲還是要被樓下那些變態強姦」等語，嗣
        再將其身體壓至Ａ女身上，Ａ女以雙手欲推開被告蔡○
        ○肩膀，惟因被告蔡○○力大而未能推開，嗣被告蔡○
        ○並欲拉開Ａ女褲子，試圖解開Ａ女褲子之拉鍊、鈕扣
        ，Ａ女見狀將褲子往上拉著，被告蔡○○遂以其單手從
        Ａ女右褲管之褲縫伸進Ａ女之內褲，將其手指插進Ａ女
        之陰道，造成Ａ女下體受傷流血各等情，已如前述。可
        見被告顯然是以前述強暴、恐嚇之方法，以其手指插入
        Ａ女陰道而實施強制性交行為至明。被告蔡○○於98年
        7 月13日在原審法院少年法庭調查訊問時，亦自承其知
        道被害人Ａ女唸國中等語在卷（98年度少調字第26號少
        年保護事件調查審理卷宗第51頁）；足證被告於犯本件
        性侵害案件時，顯然已知悉被害人Ａ女係未滿14歲之女
        子至明。核被告蔡○○所為，係犯刑法第222條第1項第
        2 款之對未滿14歲之女子強制性交罪。又按刑法第222
        條第1項第2款之罪，已將「對於未滿14歲之男女」列為
        犯罪構成要件，係針對被害人年齡所設之特別規定，是
        被告前開犯行，自均無庸再依兒童及少年福利法第70條
        第1項規定各加重其刑之必要，附此敘明。
（二）、被告於對被害人Ａ女實施強制性交前，於如前述事實欄
        第一段所述時地，對Ａ女予以上下其手，該部分強制猥
        褻行為之低度行為，應為其後實施所犯加重強制性交罪
        之高度行為所吸收，不另論罪。又被告於如事實欄第一
        段所述之房間內對Ａ女揚言恐嚇稱：「妳是要跟我打砲
        還是要被樓下那些變態強姦」等語，所為實施恐嚇之行
        為，實已包含於其所犯本件加重強制性交罪之行為內，
        自無更論以恐嚇危害安全罪之餘地。
（三）、另查被告蔡○○係81年12月4 日生，此有福建金門地方
        法院少年事件調查調查報告所載被告年籍基本資料在卷
        足憑（98年度少調字第26號少年保護事件調查審理卷宗
        第46頁）。足見被告於行為時係14歲以上未滿18歲之少
        年至明；按少年事件處理法對於犯罪之少年主張「教罰
        並重」、「寬嚴互濟」、「恩威並重」，並採保護優先
        主義，是科刑原則除應參酌少年事件處理法及刑法有關
        之規定外，當應儘量為減輕其刑之處遇，因少年為應保
        護之人，而非應懲罰之人，即使不得已而科處刑事處分
        ，亦應儘量減輕其刑，以期少年日後改過遷善。爰斟酌
        被告並無非行紀錄，行為時係高職在學學生，此各有臺
        灣高等法院被告前案紀錄表與被告於上開原審審理時之
        供述各在卷可稽（本院卷第67頁、68頁；原審卷第 101
        頁），被告因成長環境不良而致其認知及行為均有偏差
        ，此有福建金門地方法院少年事件調查報告在卷足憑（
        98年度少調字第26號少年保護事件調查審理卷宗第45頁
        至第48頁）。本院審酌被告於犯本件行為時係屬未滿18
        歲之少年，迄至本院審理時雖已滿18歲，惟仍未成年，
        尚有可塑性，爰依刑法第18條第2項規定減輕其刑。
參、關於檢察官上訴部分：
一、本件檢察官循告訴人之請求，提起上訴略以：
（一）、被告涉犯如此重罪，卻一再顛倒黑白，將強制性交之事
        實謊稱為合意性交，全然忽視被害人之感受，顯見其心
        中未曾有過悔過及歉疚之意、、、原審未予詳查即遽判
        被告過輕之刑度，實有不當。
（二）、本件被告蔡○○否認犯罪，且以「妳是要跟我打砲還是
        要被樓下那些變態強姦」來威脅當時年紀未滿14歲之被
        害人，致被害人身心巨創，年紀輕輕即出現白髮，犯罪
        所生之影響巨大，故量刑上已不宜輕判。再者，被告事
        後未對被害人有任何賠償，難認被告犯後態度良好。從
        而，本件加重強制性交罪法定刑最重法定刑可達15年，
        縱因被告行為時為少年而減輕其刑，亦難認原審量刑為
        妥適。
二、經查：
（一）、本案被告於原審法院少年法庭調查時，業已提出其親筆
        書寫之悔過書一紙，已如前述（如本判決理由欄貳之一
        所述）；且被告於原審審理時，於99年8月4日亦提出其
        親筆書寫之自白書一紙在卷足憑，亦如前述（如本判決
        理由欄貳之一所述，同原審卷第67頁至第70頁）。另被
        告於99年11月8 日在原審審理時，亦當庭向被害人Ａ女
        道歉請求原諒等語在卷（原審卷第101頁、103頁），並
        於本院準備程序及審理時坦承犯罪等情，已見前述（本
        判決理由欄貳之一所述），復於本院審理時亦當庭表示
        ：「希望法官可以給我機會，我已經知道錯了，我已經
        很盡力去求得被害人諒解，、、。」等語（本院卷第64
        頁）。由上述可知，被告於犯下本案後，事後顯然已有
        悔悟與歉疚之意已明。
（二）、原審於對被告量刑時，業已審酌被告之前並無非行紀錄
        （見前述臺灣高等法院少年全國前案紀錄表），惟認被
        告為滿足其己身慾望，不顧被害人Ａ女反抗，即以手指
        插入Ａ女陰道造成Ａ女下體流血之性侵害方式，危害告
        訴人Ａ女之性自主權，並對被害人Ａ女之成長及身心健
        康狀態，產生難以彌補之陰影及創傷，另考量被告犯罪
        之動機、目的、手段、生活狀況、智識程度，被告犯罪
        所生之危害甚鉅，以及被告犯後態度等一切情狀，且以
        被告於行為時係14歲以上未滿18歲之少年，依少年事件
        處理法對於犯罪之少年主張「教罰並重」、「寬嚴互濟
        」、「恩威並重」等原則，另依刑法第18條第2 項規定
        ，對於被告判處有期徒刑三年八月，在量刑上顯然已作
        通盤全面考量，可見原審於量刑上顯然並未過輕。
（三）、本案被害人Ａ女業已於原審提起刑事附帶民事訴訟侵權
        行為損害賠償，並經原審於99年12月31日判決被告蔡耀
        霆與其法定代理人蔡○○應連帶給付被害人Ａ女新台幣
        五十萬元與法定利息，此有上開原審99年度少附民字第
        1 號刑事附帶民事判決在卷足憑，嗣被害人Ａ女、被告
        與其法定代理人蔡○○雙方均不服上開原審刑事附帶民
        事訴訟判決，均提起上訴，已由本院分案以100 年度少
        附民上字第1 號刑事附帶民事訴訟損害賠償受理中，可
        見被害人Ａ女在有關民事侵權行為損害賠償事件，已有
        獲得救濟之途徑。再者，被告蔡○○與其法定代理人蔡
        ○○曾於99年4月13日與被害人Ａ女達成和解，製作和
        解筆錄，嗣因被害人Ａ女方面事後有意見，故於99 年5
        月18日在原審99年度少附民字第1號刑事附帶民事準備
        程序時經過雙方同意撤回和解筆錄等情，此亦據檢察官
        於本院審理時所陳稱明確（本院卷第60頁）。由上可知
        ，尚難認被告事後未對被害人予以賠償，亦難認被告犯
        後態度並非良好。
（四）、綜上所述，檢察官提起本件上訴，經核並無理由，自非
        可採。
肆、關於被告上訴部分：被告以原審判決太重為由提起上訴，並
    請求給予緩刑；辯護人另請求依刑法第59條規定對於被告予
    以減輕其刑各等語。經查：本案被害人Ａ女於原審審理時業
    已當庭表明不原諒被告，亦不接受被告之道歉各等語在卷（
    原審卷第99頁、第10 3頁）；且本院於100年5月19日辯論終
    結時，經諭知被告應於100年5月31日前，如與被害人Ａ女雙
    方達成和解並撤回本案刑事附帶民事訴訟，應將和解書陳報
    本院，以供本院作量刑參考依據，然迄至100年5月31日屆至
    ，被告仍未與被害人Ａ女達成和解並撤回本案刑事附帶民事
    訴訟。本院考量被告所犯本案加重強制性交罪案件，其犯罪
    之情狀並無可憫恕之處，自不得依刑法第59條規定對於被告
    予以減刑其刑。另被告僅空言泛稱原審判決太重為由提起上
    訴，並請求給予緩刑云云，經核並無理由，亦非可採。
伍、撤銷原判決理由：
一、原審經調查結果，以被害人Ａ女於案發時年僅13歲，屬於刑
    法第222條第1項第2 款所規定未滿14歲之女子，認被告以上
    開強暴、恐嚇之方法，以其手指插入Ａ女陰道而對Ａ女實施
    強制性交行為事證明確，因認被告蔡○○所為係犯刑法第22
    2 條第1項第2款之對未滿14歲女子強制性交罪，並以被告於
    行為時係14歲以上未滿18歲之少年，對於被告予以論罪科刑
    ，固非無見。
二、惟查：
（一）、本案被告犯間之時間係98年7月5日下午時段，然原判決
        事實欄第一段則記載為99年7月5日（見原判決事實欄第
        一段第三行），可見原判決事實之認定顯有違誤。
（二）、本案被告係犯刑法第222條第1項第2 款之對未滿14歲女
        子加重強制性交罪，已如前述。惟原判決理由欄參、論
        罪科刑之理由欄一，則記載「核被告所為，係犯刑法第
        222條第1項第1款、第2款之對未滿14歲女子強制性交罪
        。」（原判決第6 頁倒數第10行、11行），其適用法則
        亦顯有不當。
陸、本件檢察官與被告雖均提起上訴而均非可採，然原判決既有
    前述違誤與不當之處，顯屬無可維持，自應由本院將原判決
    撤銷，另為適法之判決，以期妥適。爰審酌被告之前並無非
    行與犯罪科刑執行紀錄，此有臺灣高等法院被告前案紀錄表
    在卷可稽（本院卷第67頁、68頁），被告為求滿足其己身慾
    望，不顧被害人Ａ女反抗，以手指插入Ａ女陰道造成Ａ女下
    體流血之性侵害方式，危害被害人Ａ女之性自主權，並對被
    害人Ａ女之成長及身心健康狀態，產生難以彌補之陰影及創
    傷，被告犯罪所生之危害甚鉅，其行為應予非難；另審酌被
    告不思尊重女性，欠缺對兩性平權觀念與其犯罪之動機、目
    的、手段、生活狀況、智識程度，被告犯罪後尚未與被害人
    Ａ女達成民事和解賠償，本應從重量刑，惟考量被告犯後已
    於本院坦承犯行，已有悔意等一切情狀，爰改判處如主文第
    二項所示之刑為有期徒刑三年八月，以示懲儆。
據上論斷，應依刑事訴訟法第369條第1項前段、第364條、第299
條第1 項，刑法第222條第1項第2款、第18條第2項，判決如主文
。
本案經檢察官李靜文到庭執行職務。
中    華    民    國   100    年     6    月    15    日
                  刑事庭審判長法  官  吳昭瑩
                              法  官  陳容正
                              法  官  陳坤地
以上正本證明與原本無異。
如不服本判決，應於收受送達後十日內向本院提出上訴書狀，其
未敘述上訴之理由者並得於提起上訴後十日內向本院補提理由書
（均須按他造當事人之人數附繕本）。
                              書記官  李麗鳳
中    華    民    國   100    年     6    月    15    日
附錄本案論罪科刑法條全文：
現行刑法第221條：
對於男女以強暴、脅迫、恐嚇、催眠術或其他違反其意願之方法
而為性交者，處三年以上十年以下有期徒刑。
前項之未遂犯罰之。
刑法第222條：
犯前條之罪而有下列情形之一者，處七年以上有期徒刑：
一、二人以上共同犯之者。
二、對未滿十四歲之男女犯之者。
三、對精神、身體障礙或其他心智缺陷之人犯之者。
四、以藥劑犯之者。
五、對被害人施以凌虐者。
六、利用駕駛供公眾或不特定人運輸之交通工具之機會犯之者。
七、侵入住宅或有人居住之建築物、船艦或隱匿其內犯之者。
八、攜帶兇器犯之者。
前項之未遂犯罰之。